臺灣新竹地方法院民事判決　九十一年度竹簡字第一四三號
　　原　　　告　台灣土地銀行
　　法定代理人　乙○○
　　訴訟代理人　丙○○
　　　　　　　　丁○○
　　　　　　　　戊○○
　　被　　　告　甲○○
　　　　　　　　己○○
右當事人間返還消費借貸款事件，本院判決如左：
    主      文
被告應連帶給付原告新台幣貳拾玖萬仟捌佰玖拾柒元，及其中新台幣貳拾玖萬零伍
佰貳拾肆元自民國九十年八月二十九日起至清償日止，按年息百分之九點八七五計算
之利息，暨自民國九十年九月二十九日起至清償日止，逾期六個月以內者按上開利率
百分之十，超過六個月者按上開利率百分之二十計算之違約金。
訴訟費用由被告連帶負擔。
    事實及理由
一、原告之聲明：如主文第一項所示。
二、事實摘要：
（一）原告主張被告甲○○於民國（下同）八十九年七月十七日邀同被告己○○為連
      帶保證人，與原告簽立存摺存款融資契約，約定在新臺幣（下同）三十萬元之
      額度內，得向原告借款辦理融資，被告甲○○並得憑在原告開立之活期存款第
      一八七七五之三帳戶內，自行取款，而融資借款之期限為一年，即自八十九年
      七月十七日起至九十年七月十七日止，於前開融資期限屆滿或辦理融資存款存
      摺帳戶結清銷戶時，應一次清償全部融資本息；至融資借款期間之利息則按實
      際融資借款當日原告之基本放款利率加十點零四碼（每碼百分之零點二五）計
      算（簽立契約時為年息百分之十），並隨原告之基本放款調整而調整，而前開
      融資借款到期時之利率為年息百分之九點八七五；利息則係約定於每月二十一
      日繳交上月二十一日起至本月二十日止按上開利率計算之利息，並由原告逕行
      由前開存款帳戶之存款提領清償；如該帳戶並無存款或存款不足抵償應付之利
      息時，則原告得在前開融資額度內逕行辦理融資，以抵償被告甲○○應付之利
      息，如因而致融資金額超過融資額度時，被告甲○○應即償還其超額部分，並
      約定如未依約按期清償借款本息時，本金自到期日起，利息自繳息日起，逾期
      六個月以內者，按上開利率百分之十，超過六個月者，按上開利率百分之二十
      加付違約金，連帶保證人即被告己○○並自願放棄先訴抗辯權。詎被告甲○○
      就前開融資借款於到期後並未依約清償積欠之全部融資本息，目前尚積欠如主
      文第一項所示之本金、利息及違約金，而被告己○○亦應就前開借款本息、違
      約金負連帶清償責任，爰依消費借貸與連帶保證法律關係，起訴請求被告二人
      連帶給付等情。
（二）被告甲○○則就有向原告為前開融資借款之事實不爭執，惟辯稱係因被告己○
      ○對於家庭不負責任，且不斷至其工作處所騷擾，以致其工作幾乎不保，加以
      又須獨立撫養三名子女，而無力繼續繳納前開向原告辦理之融資借款本息等情
      。被告己○○則以其固有就被告甲○○前開向原告所為之融資貸款任連帶保證
      人，惟系爭向原告所辦理之融資貸款，均係用以支付向建設公司所購買位於新
      竹縣竹北市○○路之不動產，如前開不動產加以處理變賣，則可以出售之價金
      清償系爭借款債務等情置辯。
三、程序方面：按當事人得以合意定第一審管轄法院，民事訴訟法第二十四條第一項
    前段定有明文；查本件依據兩造簽訂之存摺存款融資契約第十五條約定，有關因
    本件融資契約（含保證契約）而對原告負有債務涉訟者，雙方合意以本院為第一
    審管轄法院，有該融資契約一份在卷可按，是本件被告己○○目前之住所雖非在
    本院轄區，惟基於上開說明，本院對本件訴訟自有管轄權，合先敘明。
四、本院之判斷：
（一）原告前揭主張之事實，已據其提出存摺存款融資契約、存摺存款融資戶資料查
      詢單各一份為證，核與其所述相符；被告甲○○就有向原告為前開融資借款並
      未依約繳納，被告己○○就有於前開融資貸款任連帶保證人，且被告甲○○已
      向原告為上開融資貸款之事實，均不爭執，自堪認原告之主張為真實。至被告
      甲○○辯稱系爭融資借款係因被告己○○對家庭不負責任，以致其須獨立撫養
      三名子女，而無力依約繳納前開融資借款本息云云，被告己○○辯稱此項融資
      貸款係用以支付向建設公司購買位於新竹縣竹北市○○路之不動產，請原告待
      前開不動產處理變賣再行清償云云，均不足以成為拒絕或延緩給付前開借款本
      息、違約金之正當理由，是其所辯均不足採。
（二）從而，原告基於前開消費借貸與連帶保證法律關係，請求被告二人連帶清償如
      主文第一項所示之借款本金、利息與違約金，即無不合，應予准許。
五、結論：本件原告之訴為有理由，依民事訴訟法第四百三十六條第二項、第八十五
    條第二項，判決如主文。
中　　　華　　　民　　　國　　九十一　　年　　　四　　　月　　　十一　　日
                                  臺灣新竹地方法院新竹簡易庭
~B法　　　官　李承訓
右為正本係照原本作成。
如對本判決上訴，須於判決送達後廿日內向本院提出上訴狀。
~B法院書記官　吳玉蘭
中　　　華　　　民　　　國　　九十一　　年　　　四　　　月　　　十一　　日
